臺灣高雄地方法院刑事判決　　　　 100年度審訴字第943號
公　訴　人　臺灣高雄地方法院檢察署檢察官
被　　　告　莊一山
上列被告因違反毒品危害防制條例案件，經檢察官提起公訴（
100 年度撤緩毒偵字第26號），被告於本院準備程序進行中為有
罪之陳述，經本院合議庭裁定由受命法官獨任改依簡式審判程序
審理，並判決如下：
    主  文
莊一山施用第一級毒品，累犯，處有期徒刑拾壹月；又持有第一
級毒品，累犯，處有期徒刑肆月，扣案之海洛因壹包（檢驗後淨
重為零點零玖柒貳公克及含海洛因之包裝袋壹個），沒收銷燬之
。應執行有期徒刑壹年壹月，扣案之海洛因壹包（檢驗後淨重為
零點零玖柒貳公克及含海洛因之包裝袋壹個），沒收銷燬之。
    事  實
一、莊一山前因施用毒品案件，經本院以民國92年度毒聲字第47
    23號裁定送觀察勒戒後，認有繼續施用毒品之傾向，經本院
    以92年度毒聲字第6586號裁定令入戒治處所施以強制戒治，
    於93年10月14日執行完畢釋放，並經臺灣高雄地方法院檢察
    署檢察官於93年10月15日以93年度戒毒偵字第1060號為不起
    訴處分確定。另因肅清煙毒條例案件，經本院以82年度訴字
    第835 號判決判處有期徒刑3 年6 月確定，於90年1 月20日
    假釋出監。復因肅清煙毒條例案件，經臺灣臺南地方法院以
    84 年 度訴字第1215號判決判處有期徒刑4 年，上訴後，經
    臺灣高等法院臺南分院以84年度上訴字2077號判決駁回，而
    告確定。又因肅清煙毒條例案件，經本院以85年度訴字第23
    76號判決判處有期徒刑3 年8 月，上訴後，旋撤回上訴，而
    告確定。上開3 罪所處之刑，嗣經本院以96年度聲減字第15
    59號裁定減為有期徒刑1 年9 月、2 年、1 年10月確定，並
    接續執行，於96年7 月16日期滿執行完畢出監。猶不知戒絕
    毒癮，明知海洛因係毒品危害防制條例第2 條第2 項第1 款
    所明定之第一級毒品，不得持有、施用，竟於上開強制戒治
    執行完畢釋放後5 年內，復基於施用第一級毒品海洛因之犯
    意，於98年3 月10日12時許，在其位於高雄市○鎮區○○路
    199 號住處內，以將海洛因摻入香煙內點火吸食煙霧之方式
    ，施用第一級毒品海洛因1 次；另基於持有第一級毒品海洛
    因之犯意，於98年3 月12日12時許，在高雄市鳳山區鳳山體
    育場附近，以新臺幣500 元之價格，向真實姓名、年籍不詳
    之綽號「阿賢」之成年男子，購買第一級毒品海洛因1 包而
    持有之。旋於同日12時40分許，在高雄市○鎮區○○路為警
    查獲，並扣得尚未施用之第一級毒品海洛因1 包（檢驗後淨
    重為0.0972公克及內含與海洛因難以析離，應一併視為毒品
    之包裝袋1 個），經得其同意採集尿液送驗，結果呈嗎啡陽
    性反應，而知悉上情。
二、案經高雄市政府警察局左營分局移送臺灣高雄地方法院檢察
    署檢察官偵查起訴。
    理  由
一、本件被告莊一山所犯均係死刑、無期徒刑、最輕本刑為3 年
    以上有期徒刑以外之罪，其於準備程序中，就被訴事實均為
    有罪之陳述，經本院告知簡式審判程序之旨，並聽取檢察官
    及被告之意見後，合議庭裁定由受命法官獨任進行簡式審判
    程序，合先敘明。
二、上開事實，業據被告於警詢、偵訊及本院審理時坦承不諱（
    見偵一卷第7 頁、第30頁、本院卷第25頁反面），且經警採
    集其尿液送高雄市立凱旋醫院檢驗結果，被告尿液呈嗎啡陽
    性反應之事實，有高雄市政府警察局左營分局毒品案嫌疑人
    尿液代碼與姓名對照表、高雄市立凱旋醫院濫用藥物尿液檢
    驗報告可稽（見偵一卷第21頁、第32頁）。爰審酌：( 一)
    氣相層析質譜儀（GC／MS）乃目前就藥物篩檢結果必須進一
    步確認時最常採用之確認方法，因此在良好的操作條件之下
    ，以氣相層析質譜儀作為藥物及其代謝物之定性及定量分析
    ，幾乎不會有偽陽性反應產生，業經行政院國軍退除役官輔
    導委員會台北榮民總醫院於83年4 月7 日以（83）北總內字
    第03059 號函示明確。（二）又海洛因係嗎啡經化學合成之
    半人工合成品，毒性倍於嗎啡，其經吸食或施打入人體，經
    新陳代謝作用又分解成嗎啡，故海洛因在進入人體後，均以
    嗎啡型態排於尿液中，故於吸食或施打海洛因者尿液中，可
    檢出嗎啡陽性反應，業經憲兵司令部80年5 月7 日以（80）
    鑑驗字第1746號函示明確。從而，被告尿液經以氣相層析質
    譜儀鑑驗後，結果呈嗎啡陽性反應，已如前述，是依前開函
    示意旨，被告自白核與事實相符。又被告前因施用毒品案件
    ，經本院以92年度毒聲字第4723號裁定送觀察勒戒後，認有
    繼續施用毒品之傾向，經本院以92年度毒聲字第6586號裁定
    令入戒治處所施以強制戒治，於93年10月14日執行完畢釋放
    ，並經臺灣高雄地方法院檢察署檢察官於93年10月15日以93
    年度戒毒偵字第1060號為不起訴處分確定之事實，有臺灣高
    等法院被告前案紀錄表在卷可憑。是被告於上開強制戒治執
    行完畢釋放後5 年內，再犯本件施用海洛因之犯行，應依法
    論科。從而，本案事證明確，被告犯行堪予認定。
三、核被告所為，係犯毒品危害防制條例第10條第1 項之施用第
    一級毒品及同條例第11條第1 項持有第一級毒品罪。本件雖
    起訴書之所犯法條欄漏載毒品危害防制條例第11條第1 項之
    條文，惟犯罪事實欄業已載明被告持有海洛因，足見此部分
    之事實業經起訴，本院自應依法審理之。被告施用第一級毒
    品前持有第一級毒品之行為（指98年3 月10日12時許施用海
    洛因時之持有行為），已為其後施用之高度行為所吸收，不
    另論罪。被告所犯上開2 罪，犯意各別，行為互殊，應分論
    併罰。又被告曾因如事實欄所示犯行，經法院判決如事實欄
    所示罪刑確定，於96年7 月16日執行完畢之事實，此有前開
    前案紀錄表可佐，是其5 年以內故意再犯本件有期徒刑以上
    之罪，均為累犯，各應依刑法第47條第1 項規定，均加重其
    刑。爰審酌被告前經強制戒治執行完畢，猶不思戒除毒癮，
    顯見其並無堅定戒癮之意志，且未經許可無故持有第一級毒
    品，行為顯有可議之處，惟念其行為尚未危害他人及其犯後
    坦承犯行，態度尚稱良好，持有毒品之數量不多等一切情狀
    ，分別量處如主文所示之刑，並依刑法第51條第5 款之規定
    ，定其應執行刑，以資警惕。另扣案之海洛因1 包（檢驗後
    淨重為0.0972公克及內含與海洛因難以析離，應一併視為毒
    品之包裝袋1 個），係查獲之毒品，有高雄市立凱旋醫院98
    年4 月8 日濫用藥物成品檢驗鑑定書在卷可參（見偵一卷第
    39頁），是不問屬於犯人與否，依毒品危害防制條例第18條
    第1 項前段規定，諭知沒收銷燬。至海洛因送驗所致之耗損
    ，因已滅失，爰不沒收銷燬之。
據上論斷，應依刑事訴訟法第273 條之1 第1 項、第299 條第1
項前段，毒品危害防制條例第10條第1 項、第11條第1 項、第18
條第1 項前段，刑法第11條、第47條第1 項、第51條第5 款，判
決如主文。
本案經檢察官王兆琳到庭執行職務。
中    華    民    國    100   年    5     月    25    日
                  刑事第十庭  法  官  方錦源
以上正本證明與原本無異。
如不服本判決應於收受本判決後10日內向本院提出上訴書狀，並
應敘述具體理由，如未敘述上訴理由者，應於上訴期間屆滿後20
日內補提理由書狀於本院（均須按他造當事人之人數附繕本）「
切勿逕送上級法院」。
中    華    民    國    100   年    5     月    25    日
                              書記官  冒佩妤
附錄條文：
毒品危害防制條例第10條第1 項：
施用第一級毒品者，處6 月以上5 年以下有期徒刑。
毒品危害防制條例第11條第1 項：
持有第一級毒品者，處3 年以下有期徒刑、拘役或新臺幣5 萬元
以下罰金。